【裁判字號】    89,訴,5508
【裁判日期】    900420
【裁判案由】    損害賠償
【裁判全文】
臺灣臺北地方法院民事判決  八十九年度訴字第五五○八號
    原      告  甲○○
    訴訟代理人  施小凡律師
    被      告  乙○○      住台北市○○區○○路三段一八五巷七弄五號
右當事人間損害賠償事件，本院判決如左：
    主      文
原告之訴及假執行之聲請均駁回。
訴訟費用由原告負擔。
    事      實
甲、原告方面：
一、聲明：
（一）被告應給付原告新台幣（下同）肆佰捌拾陸萬元，及自起訴狀繕本送達翌日起
      至清償日止，按年息百分之五計算之利息。
（二）願供擔保，請准宣告假執行。
二、陳述：
（一）緣兩造於民國八十八年五月三十一日簽訂不動產買賣契約（買賣標的為桃園縣
      平鎮市○○段東勢小段第五三一之四地號土地一筆，應有部分一萬分之七二七
      平方公尺，及其上建物門牌號碼桃園縣平鎮市二十三鄰東勢二十九之一號房屋
      一棟，以下簡稱系爭房地），惟被告未依照不動產買賣契約第六條於交屋二個
      月內全部清償並塗銷原貸款。
（二）至今該不動產仍設有抵押權尚未塗銷，原告權益受損，原告係買賣契約當事人
      ，爰依買賣契約提起本件訴訟，請求被告賠償損害。
三、證據：提出買賣契約影本一件、土登記謄本二件、建物登記謄本二件為證，並聲
          請傳喚證人陳正喜。
乙、被告方面：
一、聲明：原告之訴及假執行之聲請均駁回。
二、陳述：
    系爭買賣契約不是被告簽的，而係陳正喜與原告簽的。被告曾向陳正喜購買系爭
    房地，因無法繳貸款，而將房地交還予陳正喜。被告並未授權陳正喜簽系爭買賣
    契約。原告係與陳正喜買賣，非與被告買賣，應向陳正喜請求，而非向被告請求
    。
    理    由
一、原告起訴主張兩造於八十八年五月三十一日簽訂不動產買賣契約，被告未依照不
    動產買賣契約第六條於交屋二個月內全部清償並塗銷原貸款，至今該不動產仍設
    有抵押權尚未塗銷，原告權益受損不得已乃提起本訴請求依契約損害賠償。被告
    則以原告係與陳正喜簽約，並非與伊簽約，伊亦未授權陳正喜，原告應向陳正喜
    請求等語資為抗辯。
二、原告主張兩造於八十八年五月三十一日簽訂系爭買賣契約，被告未依買賣契約第
    六條於交屋二個月內全部清償並塗銷原貸款乙節，雖提出買賣契約影本一件、土
    登記謄本二件、建物登記謄本二件為證，惟為被告所否認。經本院依原告之聲請
    傳喚證人陳正喜到庭具結證稱：被告將系爭房地賣予伊，後來又將系爭房地退還
    予伊，雙方未簽訂契約，未給付價金，亦未辦理登記，嗣伊將系爭房地出售予原
    告，系爭買賣契約係伊與原告簽訂的，本件與被告無關，責任在伊等語。經查：
    卷附買賣契約記載：「買受人：甲○○」、「出賣人：乙○○代理人陳正喜」、
    「立約人（甲方即買受人）：甲○○」、「立約人（乙方即出賣人）：乙○○代
    理人陳正喜」，並蓋用甲○○、陳正喜之印文，是該買賣契約係由陳正喜以被告
    代理人身分與原告簽訂，惟被告否認有授權陳正喜代其與原告簽約，證人陳正喜
    亦證稱系爭買賣契約與被告無關，顯見陳正喜確實未經被告授權，被告即不負授
    權人責任，則系爭買賣契約之出賣人係陳正喜而非被告。次查系爭買賣契約第六
    條約定：「乙方（按：即出賣人）保證本件不動產產權清楚，無來歷不明情事，
    如有第三者聲明有設定抵押權或他項權利，或因案被查封，或其他產權糾紛均應
    由乙方負責處理，不得因此損害甲方（按：即買受人）權益，於交屋兩個月內全
    部清償並塗銷原貸款」，據上約定可知負此契約義務者係買賣契約之出賣人，而
    非抵押權設定之義務人。縱依土地登記謄本、建物登記謄上所載抵押權設定之義
    務人係被告乙○○，惟被告既非系爭買賣契約之出賣人，自不負前開契約義務。
    從而，原告依據買賣契約訴請被告負賠償責任即乏依據，而不能採。
三、本件原告之訴為無理由，應予駁回，其假執行之聲請亦失所附麗，併予駁回。
據上論結，原告之訴為無理由，依民事訴訟法第七十八條判決如主文。
中      華      民      國    九十      年      四      月    二十      日
                                        民事第二庭  法      官 丁蓓蓓
右為正本係照原本作成。
如對本判決上訴，須於判決送達後廿日內向本院提出上訴狀。
中      華      民      國    九十      年      四      月    二十四    日
                                                    法院書記官 陳素卿


司法院資訊處製作；財團法人民間司法改革基金會備份。
